【裁判字號】    98,裁,2574
【裁判日期】    981022
【裁判案由】    全民健康保險
【裁判全文】
最  高  行  政  法  院  裁  定
                                      98年度裁字第2574號
聲  請  人  甲○○
上列聲請人因與相對人行政院衛生署及中央健康保險局臺北分局
間全民健康保險事件，對於中華民國98年3月19日本院98年度裁
字第723號裁定，聲請再審，本院裁定如下：
    主  文
再審之聲請駁回。
再審訴訟費用由聲請人負擔。
    理  由
一、按對於終審法院之裁定有所不服，除合於法定再審原因得聲
    請再審外，不容以其他之方法聲明不服，故不服終審法院之
    裁定而未以聲請再審之程序為之者，仍應視其為再審之聲請
    ，而依聲請再審程序調查裁判。本件聲請人提出行政訴訟抗
    告狀對於本院確定裁定聲明不服，依上說明，仍應視其為再
    審之聲請，而依聲請再審程序調查裁判。次按行政訴訟之當
    事人，對於本院之裁定，聲請再審，經駁回後，不得復以同
    一原因事實，又對駁回再審聲請所為裁定，更行聲請再審，
    本院46年裁字第41號著有判例。
二、本件聲請人前提起行政訴訟，經本院97年度裁字第3912號裁
    定抗告駁回確定後，聲請人前先後2次聲請再審，均經本院
    分別以97年度裁字第5052號及98年度裁字第723號裁定駁回
    在案。茲聲請人復對本院98年度裁字第723號裁定（下稱原
    確定裁定）聲請再審，主張原確定裁定有行政訴訟法第273
    條第1項第1款所定之再審事由，其聲請意旨無非謂：相對人
    中央健康保險局臺北分局健保費之收繳，其先決問題乃聲請
    人公務員身分權之存在與否，即86年判字第1292號判例之既
    判力及拘束力之法律效力成立與否之問題，聲請人所提確認
    之訴應為合法，本院87年度判字第1084號判決違反中央法規
    標準法第22條規定，構成行政訴訟法第243條第1項規定之違
    背法令，依司法院釋字第135號及第185號解釋意旨，當然得
    為行政訴訟法第273條第1項第1款規定之再審理由，而得依
    再審程序確認本院87年度判字第1084號判決無效等語。惟查
    上開理由，業經聲請人於前訴訟程序中提出主張，而為本院
    所不採。聲請人復以同一原因事實對於本院上開裁定，聲請
    再審，依首開判例意旨，為不合法，應予駁回。又本件聲請
    既不合法，自無行言詞辯論必要，併此敘明。
三、據上論結，本件聲請為不合法。依行政訴訟法第283條、第
    278條第1項、第104條、民事訴訟法第95條、第78條，裁定
    如主文。
中    華    民    國    98    年    10    月    22    日
                    最高行政法院第五庭
                        審判長法官  黃  璽  君
                              法官  楊  惠  欽
                              法官  黃  秋  鴻
                              法官  吳  東  都
                              法官  陳  金  圍
以  上  正  本  證  明  與  原  本  無  異
中    華    民    國    98    年    10    月    22    日
                              書記官  彭  秀  玲


司法院資訊處製作；財團法人民間司法改革基金會備份。
